---
title: "Práctica 8 Modelos Jerárquicos Bayesianos"
author: "Irene Extremera Serrano"
date: "26/5/2020"
output: word_document
---

<!-- ```{r global_options, include=FALSE, message=FALSE,fig.align="center"} -->
<!--  knitr::opts_chunk$set(warning=FALSE) -->
<!-- ``` -->

 <!-- fig.width=10,fig.height=4 -->
 
<!-- warning=FALSE, error=FALSE, echo=TRUE-->

```{r}
library(urca)
library(coda)
library(boot)
library(R2WinBUGS)
```

```{r}
setwd('D:/Desktop/Remember/Estudios/Educación Formal/Máster/Máster Valencia/Bioestadística/Curso 1/20 3-6Modelización Avanzada/Modelos Bayesianos/Prácticas/8')
load('D:/Desktop/Remember/Estudios/Educación Formal/Máster/Máster Valencia/Bioestadística/Curso 1/20 3-6Modelización Avanzada/Modelos Bayesianos/Prácticas/8/Tabla4.Rdata')
dias <- 1:48
dias <- (dias-mean(dias))/100
dias2 <- dias^2
```

En esta práctica se ha decidido definir la variable días de esta forma para favorecer la convergencia de las cadenas pues de la otra forma se generaban valores muy elevados.

```{r}

#Modelo cuadrático con efectos aleatorios independientes
Modec <- function(){
# Verosimilitud
for (i in 1:n) {
fall[i] ~ dpois(lambda[i])
log(lambda[i]) <- alfa + beta * dias[i]+gamma*dias2[i]+a[i]
}

#Efecto aleatorio
for(i in 1:n){
  a[i] ~ dnorm(0,tau.a)}

  
# Distribuciones iniciales
alfa ~ dflat()
beta ~ dflat()
gamma ~ dflat()
tau.a<-pow(sd.a,-2)
sd.a~dunif(0,100)

# predictiva
  for(i in 1:n){
  ynew[i] ~ dpois(lambda3[i])
  log(lambda3[i]) <- alfa + beta * dias[i]+gamma*dias2[i]+a[i]}
}

#Datos
datos <- list(fall = Tabla$fallecidos, dias= dias,dias2=dias2, n = 48)

#Iniciales
iniciales <- function() {
  list(alfa = rnorm(1,0,.01), beta = rnorm(1, 0, .01), gamma=rnorm(1, 0, .01), a = rnorm(48, 0, .01), sd.a = runif(1,0, 10), ynew= rpois(48,.01))}

#Parámetros
param <- c('alfa','beta','gamma','ynew','a')

#Resultados
ResucFAI <- bugs(data = datos, inits = iniciales, parameters = param, model = Modec,n.iter=8000,n.burnin=3000)
```

```{r}
set.seed(7)
#Modelo cuadrático autoregresivo
Modec <- function(){
# Verosimilitud
for (i in 1:n) {
fall[i] ~ dpois(lambda[i])
log(lambda[i]) <- alfa + beta * dias[i]+gamma*dias2[i] + a[i]
}

# Factor aleatorio
a[1] ~ dflat()
for (i in 2:48) {
x[i] <- b*a[i - 1]
a[i] ~ dnorm(x[i], tau.a)
}

  
# Distribuciones iniciales
alfa ~ dflat()
beta ~ dflat()
gamma ~ dflat()
tau.a<-pow(sd.a,-2)
sd.a ~ dunif(0,100)
b ~ dflat()
c <- 0

# predictiva
  for(i in 1:n){
  ynew[i] ~ dpois(lambda[i])}
}

#Datos
datos <- list(fall = Tabla$fallecidos, dias= dias,dias2=dias2, n = 48)

#Iniciales
iniciales <- function() {
  list(alfa = rnorm(1,.01,.01), beta = rnorm(1, 0, .01), gamma=rnorm(1, 0, .01), a = rnorm(48, 0, .01), sd.a = runif(1,0, 10), ynew= rpois(48,.01),b= rnorm(1,.01,.01))}

#Parámetros
param <- c('alfa','beta','gamma','ynew','a')

#Resultados
ResucAR1 <- bugs(data = datos, inits = iniciales, parameters = param, model = Modec,n.iter=8000,n.burnin=3000)
```

```{r,fig.width=14,fig.height=5}
round(ResucAR1$summary, 2)[1:3,] #Comprobar que está bien n.iter
list <- ResucAR1$sims.array

par(mfrow=c(1,3))
#Alfa plot
plot(list[,1,1],type='l', main='Alfa',ylim=c(3.7,4.5))
lines(list[,2,1],col='green',type='l')
lines(list[,3,1],col='blue',type='l')

#Beta plot
plot(list[,1,2],type='l', main='Beta',ylim=c(5,11))
lines(list[,2,2],col='green',type='l')
lines(list[,3,2],col='blue',type='l')

#Gamma plot
plot(list[,1,3],type='l', main='Gamma',ylim=c(-10,9))
lines(list[,2,3],col='green',type='l')
lines(list[,3,3],col='blue',type='l')
```

Aunque los valores de los coeficientes no llegen a converger se quedan oscilando entorno a unos valores cercanos, la convergencia podría obtenerse aumentando el número de iteraciones y el periodo de burning.

```{r}
ResucFAI$DIC
ResucAR1$DIC
```

De ambos modelos el que presenta un menor DIC es el modelo autoregresivo con un valor de 556.779 frente a un valor de 557.471 obtenido por el modelo cuadrático de efectos aleatorios. Aun así, ambos valores son muy parecidos.

```{r}
par(mfrow=c(1,2))
# Factores aleatorios independientes
plot(Tabla$fallecidos,type='p',main='Fc. Al. Independientes',ylim=c(0,5000),ylab='Fallecidos')
lines(ResucFAI$summary[4:52,1], col='pink')
lines(ResucFAI$summary[4:52,3], col='blue')
lines(ResucFAI$summary[4:52,7], col='blue')

# AR(1)
plot(Tabla$fallecidos,type='p',main='AR1 Fallecidos',ylab='Fallecidos',ylim=c(0,5000))
lines(ResucAR1$summary[4:52,1], col='pink')
lines(ResucAR1$summary[4:52,3], col='blue')
lines(ResucAR1$summary[4:52,7], col='blue')
```

En las gráficas anteriores se puede comprobar que tanto los valores estimados por ambos modelos como sus intervalos de confianza al 95% son muy parecidos.
