---
title: "P6 MJB"
author: "Irene Extremera Serrano"
date: "12/5/2020"
output: word_document
---

<!-- ```{r global_options, include=FALSE, message=FALSE,fig.align="center"} -->
<!--  knitr::opts_chunk$set(warning=FALSE) -->
<!-- ``` -->

 <!-- fig.width=10,fig.height=4 -->
 
<!-- warning=FALSE, error=FALSE, echo=TRUE-->

```{r}
library(urca)
library(coda)
library(boot)
library(R2WinBUGS)
```

```{r}
setwd('D:/Desktop/Remember/Estudios/Educación Formal/Máster/Máster Valencia/Bioestadística/Curso 1/20 3-6Modelización Avanzada/Modelos Bayesianos/Prácticas/6')

load("D:/Desktop/Remember/Estudios/Educación Formal/Máster/Máster Valencia/Bioestadística/Curso 1/20 3-6Modelización Avanzada/Modelos Bayesianos/Prácticas/6/Tabla3.Rdata")

dias <- 1:43
```

# Ejercicio 1

En este apartado se realizará un modelo de regresión lineal y modelo de regresión cuadrático para ajustar el efecto los días sobre la variable respuesta número de fallecimientos.

```{r}
#Modelo lineal
Model <- function() {
# Verosimilitud
for (i in 1:n) {
fall[i] ~ dpois(lambda[i])
log(lambda[i]) <- alfa + beta * (dia[i] - mean(dia[]))
}
# Distribuciones iniciales
# alfa ~ dnorm(0.1,0.1)
# beta ~ dnorm(0.1,0.1)
alfa ~ dflat()
beta ~ dflat()
}

#Datos
datos <- list(fall = c(1979, 2466, 2478, 3035, 3176 ,3267, 3598, 2155, 1641, 2508, 2368, 2563, 2551, 3151, 4543, 4587, 3701, 4064, 3960, 3960, 2224, 2812, 2800,3029, 2285, 2039, 3409, 2961, 3470, 3488, 3322, 3439, 3575, 2112, 2472, 1414, 1336, 1292,  943,  809,  748, 1282, 1544), dia= c(1,2,3,4,5,6,7,8,9,10,11,12,13,14,15,16,17,18,19,20,21,22,23,24,25,26,27,28,29,30,31,32,33,34,35,36,37,38,39,40,41,42,43), n = 43)

#Iniciales
iniciales <- function() {
  list(alfa = rnorm(1), beta = rnorm(1, 0, 0.1))
  list(alfa = rnorm(1), beta = rnorm(1, 0, 0.01))
  list(alfa = rnorm(1), beta = rnorm(1, 0, 0.5))
}

#Parámetros
param <- c("alfa", "beta")

#Resultados
Resul <- bugs(data = datos, inits = iniciales, parameters = param,model = Model,n.iter=100000,n.burnin=10000)
```

```{r}
#Modelo cuadrático
Modec <- function() {
# Verosimilitud
for (i in 1:n) {
fall[i] ~ dpois(lambda[i])
log(lambda[i]) <- alfa + beta * (dia[i] - mean(dia[]))+gamma*pow(dia[i] - mean(dia[]),2)
}
# Distribuciones iniciales
alfa ~ dflat()
beta ~ dflat()
gamma~dflat()
}

#Datos
datos <- list(fall = c(1979, 2466, 2478, 3035, 3176 ,3267, 3598, 2155, 1641, 2508, 2368, 2563, 2551, 3151, 4543, 4587, 3701, 4064, 3960, 3960, 2224, 2812, 2800,3029, 2285, 2039, 3409, 2961, 3470, 3488, 3322, 3439, 3575, 2112, 2472, 1414, 1336, 1292,  943,  809,  748, 1282, 1544), dia= c(1,2,3,4,5,6,7,8,9,10,11,12,13,14,15,16,17,18,19,20,21,22,23,24,25,26,27,28,29,30,31,32,33,34,35,36,37,38,39,40,41,42,43), n = 43)

#Iniciales
iniciales <- function() {
  list(alfa = rnorm(1), beta = rnorm(1, 0, 0.1),gamma=rnorm(1, 0, 0.1))
  list(alfa = rnorm(1), beta = rnorm(1, 0, 0.01),gamma=rnorm(1, 0, 0.01))
  list(alfa = rnorm(1), beta = rnorm(1, 0, 0.5),gamma=rnorm(1, 0, 0.5))
}

#Parámetros
param <- c("alfa", "beta",'gamma')

#Resultados
Resuc <- bugs(data = datos, inits = iniciales, parameters = param,model = Modec,n.iter=100000,n.burnin=10000)
```

```{r}
round(Resul$summary,4)
Resul$DIC
```

```{r}
round(Resuc$summary,4)
Resuc$DIC
R <- Resuc$sims.array
plot(R[,1,3],type='l')
lines(R[,2,3],col='red')
lines(R[,3,3],col='blue')
```

El DIC (criterio de información de la devianza) tiene una interpretación similar al AIC y BIC pero en el ámbito bayesiano, en los modelos anteriores se observa que el DIC obtenido por el modelo cuadrático es mucho menor que el obtenido con el lineal. Por lo que el modelo cuadrático es un mejor modelo que el lineal.
Aparte, ee observa en todos lo coeficientes en ambos modelos que el número efectivo de simulaciones es de 1000, a excepción del parámetro gamma que acompaña a la covariable cuadrática que es 1, esto es debido a que con muy pocas simulaciones las cadenas convergen enseguida porque el valor del coeficiente es muy pequeño y apenas varía.
Aparte mencionar que el efecto que tiene la covariable en ambos modelos con respecto al número de fallecimientos es negativa, por lo que a medida que pasa el tiempo el número de fallecimientos va disminuyendo el número de observaciones. 

# Ejercicio 2

En los siguientes modelos además de la variable dias se añadirá al variable fin de semana para ver cuál es el efecto de esta sobre el número de fallecimientos.

```{r}
ml_fin <- function(){
  for(i in 1:n){
    fall[i] ~ dpois(lambda[i])
    log(lambda[i]) <-  alfa + beta * (dia[i] - mean(dia[]))+ e.finde[fin[i]]
  }
  #Corner constrain
  e.finde[1] <- 0
  e.finde[2] ~ dflat()
  # Distribuciones iniciales
  alfa ~ dflat()
  beta ~ dflat()
  # alfa ~ dnorm(.01,0.1)
  # beta ~ dnorm(.01,0.1)
}

#Datos
datos <- list(fall= Tabla$fallecidos, fin=as.numeric(as.factor(Tabla$finde)),dia=dias,n=43)

#Iniciales
iniciales <- function(){
  list(alfa=rnorm(1), beta=rnorm(1, 0, 0.1),e.finde=c(NA,rnorm(1,0,5)))
}

#Parámetros
parametros <- list('alfa','beta','e.finde')

#Resultados
Resml_fin <- bugs(data = datos, inits = iniciales,n.chains = 3 ,parameters = parametros,model = ml_fin,n.iter=100000,n.burnin=10000)
```

```{r}
#Modelo cuadrático
Modecf <- function() {
# Verosimilitud
for (i in 1:n) {
fall[i] ~ dpois(lambda[i])
log(lambda[i]) <- alfa + beta * (dia[i] - mean(dia[]))+gamma*pow(dia[i] - mean(dia[]),2)+ e.finde[fin[i]]
}
# Distribuciones iniciales
alfa ~ dflat()
beta ~ dflat()
gamma~dflat()
#Corner constrain
  e.finde[1] <- 0
  e.finde[2] ~ dflat()
}

#Datos
datos <- list(fall = Tabla$fallecidos, dia= dias,fin=as.numeric(as.factor(Tabla$finde)),n = 43)

#Iniciales
iniciales <- function() {
  list(alfa = rnorm(1), beta = rnorm(1, 0, 0.1),gamma=rnorm(1, 0, 0.1),e.finde=c(NA,rnorm(1,0,5)))
} #Con una lita es suficiente

#Parámetros
param <- c("alfa", "beta",'gamma','e.finde')

#Resultados
Resucf <- bugs(data = datos, inits = iniciales, parameters = param,model = Modecf,n.iter=100000,n.burnin=10000)
```

```{r}
#ml
round(Resml_fin$summary, 5)
Resml_fin$DIC

#Cuadrático
round(Resucf$summary, 5)
Resucf$DIC
```

En ambos modelos el efecto del paso de los días tiene un efecto negativo sobre el número de casos de fallecimientos por coronavirus observados, por lo que a medida que pasa el tiempo el número de fallecimientos debido a esto va reduciéndose. Por otro lado, el efecto de fin de semana tiene un valor positivo, esto quiere decir que el día sea fin de semana producirá un aumento en el número de casos observados.
Por otro lado, para comparar ambos modelos se usará el coeficiente DIC y el correspondiente al modelo lineal es de 14425.1 mientras que para el cuadrático es de 8162.11. De modo que el mejor modelo de estos dos propuestos es el cuadrático pues posee un menor valor de DIC. En comparación con los modelos anteriores el cuadrático es menor que este cuadrático y el lineal es mayor el del ejercicio anterior.

# Ejercicio 3

El mejor modelo obtenido en los apartados anteriores corresponde al modelo cuadrático del ejercicio 1 con un DIC de 8159.82, por lo que se usará ese modelo para realizar la distribución predictiva del número de fallecimientos observados por coronavirus para cada uno de los individuos.

```{r}
#Modelo cuadrático
Modecff <- function() {
# Verosimilitud
for (i in 1:n) {
fall[i] ~ dpois(lambda[i])
log(lambda[i]) <- alfa + beta * (dia[i] - mean(dia[]))+gamma*pow(dia[i] - mean(dia[]),2)
}
# Distribuciones iniciales
alfa ~ dflat()
beta ~ dflat()
gamma~dflat()
# predictiva
  for(i in 1:n){
  ynew[i] ~ dpois(lambda3[i])
  log(lambda3[i]) <- alfa + beta * (dia[i] - mean(dia[]))+gamma*pow(dia[i] - mean(dia[]),2)}
}

#Datos
datos <- list(fall = Tabla$fallecidos, dia= dias,n = 43)

#Iniciales
iniciales <- function() {
  list(alfa = rnorm(1), beta = rnorm(1, 0, 0.1),gamma=rnorm(1, 0, 0.1),ynew= rpois(43,.01))
} #Con una lita es suficiente

#Parámetros
param <- c('ynew')

#Resultados
Resucff <- bugs(data = datos, inits = iniciales, parameters = param,model = Modecff,n.iter=3000,n.burnin=300)
```

Una vez desarrollado el modelo se procede a calcular la frecuencia por la que cada intervalo predictivo contiene los valores observados.

```{r}
#Intervalo de predicción al 95% de cada distribución predictiva
ip <- Resucff$summary[-44,c(3,7)]
ip
```

```{r}
sum((ip[,1]<Tabla$fallecidos & Tabla$fallecidos<ip[,2])*1)/43
```

La frecuencia con la que contienen los intervalos predictivos los valores observados del banco de datos es de 0.04651163 lo cual es un valor considerablemente bajo. Por lo que se podría decir que el modelo obtenido no se adapta de forma aceptable a las observaciones obtenidas de fallecimientos por coronavirus.





