---
title: "Práctica  4 MJB "
author: "Irene Extremera Serrano"
date: "04/5/2020"
output: word_document
---

```{r,warning=FALSE, error=FALSE}
library(urca)
library(coda)
library(boot)
library(R2WinBUGS)
```

#Ejercicio 1:Poisson

```{r,warning=FALSE, error=FALSE}
#Modelos
modelo<-function(){
  for(i in 1:n){
  uci[i]~dpois(lambda) #verosimiltud
  }
  lambda~dgamma(0.01,0.01) #valores iniciales
  }

#Datos
datos<-list(uci=c(1295,1338,1785,2107,2084,1376,543,956,882,1237),n=10)
  
#Valores iniciales
iniciales1<-function(){list(lambda=0.01)
  list(lambda=0.05)
  list(lambda=0.09)}

#Parámetros
parametro<-c('lambda')

#Resultados
resul1<-bugs(model=modelo,data=datos,inits=iniciales1,param=parametro,n.iter=100000,n.burnin=10000)

```

```{r,fig.width=15,fig.height=4,warning=FALSE, error=FALSE}
plot(resul1$sims.array[,1,1],type='l',main='Media de ingresos (lambda)', xlab='Iteraciones',ylab='Media de ingresos (lambda)')
lines(resul1$sims.array[,2,1],col='GREEN')
```

```{r,warning=FALSE, error=FALSE}
# Media a posteriori
resul1[["mean"]][["lambda"]]/7

# Intervalo de confianza al 95%
summary(resul1$sims.array[,,1]/7) 

#Divido entre siete debido a que los datos proporcionados son semanales y quiero ver el número de ingresos diario
```

En las tres cadenas se aprecia una media de 194 ingresos en la UCI diarios, este valor oscila entre 189 ingresos diarios como mínimo y 199 ingresos como máximo. Esto quiere decir que la cantidad de ingresos durante estas diez semanas ha sido desmesurado.


#Ejercicio 2: Binomial

```{r,warning=FALSE, error=FALSE}
#Modelos
modelo<- function(){
  for(i in 1:nobs){
  uci[i]~dbin(probb,hos[i]) 
  }
  probb~dbeta(0.01,0.01)
  }
  
#Datos
datos<-list(uci=c(1295,1338,1785,2107,2084,1376,543,956,882,1237),hos=c(16174,18606,20935, 23497,19802,13581,9153,10479,8548,15161),nobs=10)

#Valores iniciales
iniciales1<-function(){list(probb=0.05)
  list(probb=0.02)
  list(probb=0.08)}

#Parámetros
parametro<-c('probb')

#Resultados
resul2<-bugs(model=modelo,data=datos,inits=iniciales1,param=parametro,n.iter=10000,bugs.directory="C:/Program Files/WinBUGS14", WINE=WINE, debug = TRUE,, n.burnin = 1000)
```

```{r,fig.width=15,fig.height=4,warning=FALSE, error=FALSE}
plot(resul2$sims.array[,1,1],type='l',main='Proporción de ingresos (Probb)', xlab='Iteraciones',ylab='Proporción de ingresos (Probb)')
lines(resul2$sims.array[,2,1],col='GREEN')
```

```{r,warning=FALSE, error=FALSE}
# Media a posteriori
resul2[["mean"]][["probb"]]*100

# Intervalo de confianza al 95%
summary(resul2$sims.array[,,1])
```

Que un 8,72% de los ingresos hospitalarios terminan en derivando al ingreso en UCI. Este porcentaje oscila entre 8.53% como mínimo y 8,92% como máximo.



